臺灣彰化地方法院刑事判決　　　　　　　99年度訴字第1431號
公　訴　人　臺灣彰化地方法院檢察署檢察官
被　　　告　洪春蘭
選任辯護人　江來盛律師
上列被告因違反毒品危害防制條例案件，經檢察官提起公訴（99
年度偵字第9571號），本院判決如下：
    主  文
洪春蘭犯如附表一所示之罪，各處如附表一所示之刑（含主刑、
從刑）。主刑部分應執行有期徒刑拾捌年陸月。
    犯罪事實
一、洪春蘭（綽號姐仔）前於民國96年間因違反毒品危害防制條
    例案件，經本院以96年度訴字第436 號刑事判決判處有期徒
    刑10月、5 月，應執行有期徒刑1 年2 月確定，嗣經依中華
    民國96年罪犯減刑條例以96年度聲減字第2716號裁定減其宣
    告刑為有期徒刑5 月、2 月又15日，應執行有期徒刑7 月確
    定。再因施用毒品案件，經本院以96年度訴字第1227號刑事
    判決判處有期徒刑7 月、4 月，應執行有期徒刑10月確定；
    復因施用毒品案件，經臺灣臺中地方法院以97年度訴字第49
    號刑事判決判處有期徒刑8 月、5 月，應執行有期徒刑1 年
    確定，前開2 案，再經本院以97年度聲字第890 號裁定定應
    執行刑為有期徒刑1 年9 月確定，經送監接續執行，於98年
    12月23日縮短刑期假釋出監，假釋期間並付保護管束，刑期
    至99年3 月2 日未經撤銷假釋以已執行完畢論。詎仍不知悔
    改，明知海洛因、甲基安非他命分別為毒品危害防制條例第
    2 條第2 項第1 、2 款所定之第一、二級毒品，不得持有、
    販賣，竟因己身染有毒癮，為求繼續購毒解癮，乃或單獨基
    於販賣第一級毒品海洛因、第二級毒品甲基安非他命以營利
    之各別犯意（各如附表1 編號1 至3 、5 至8） ，或與某姓
    名年籍不詳之成年男子（如附表1 編號4） 販賣第一級毒品
    海洛因以營利之犯意聯絡，以其分別向不詳成年人購得之門
    號0000000000、0000000000、0000000000（上開3 門號SIM
    卡均曾交錯搭配附表2 編號7 、8 、9 所示行動電話機具使
    用）、0000000000（查獲時搭配其所有如附表2 編號9 所示
    之ELIYA 牌行動電話機具使用）、0000000000（查獲搭配其
    所有如附表2 編號8 所示之K-Touch 牌行動電話機具使用）
    號行動電話，作為其販賣第一、二級毒品之聯絡工具，供購
    毒者撥打接洽聯繫交易毒品事宜，而以高於進價之價格，於
    如附表1 所示之時間、地點，將第一級毒品海洛因、第二級
    毒品甲基安非他命，以附表1 所示之金額，販賣如附表1 所
    示毒品予王紋進、陳錫宜、游文宏、王嘉慧、柯順元、許奇
    鋒、賴正浩、柯千萬等人。嗣於99年10月13日上午7 時50分
    許，為警持本院核發之搜索票，前往其與歐賢豐（另經臺灣
    彰化地方法院檢察署檢察官不起訴處分）位在臺中市○○路
    19之32號5樓 居所執行搜索勤務，並扣得附表2 所示等物（
    其施用毒品犯行經本院以99年度訴字第1499號另為判決），
    因而查悉上情。
二、案經彰化縣警察局和美分局報請臺灣彰化地方法院檢察署檢
    察官偵查起訴。
    理  由
壹、程序部分
一、按被告以外之人於審判外之言詞或書面陳述，除法律有規定
    者外，不得作為證據，刑事訴訟法第159 條第1 項定有明文
    ，此即學理上所稱「傳聞證據排除法則」。又被告以外之人
    於審判外之陳述，雖不符同法第159 條之1 至第159 條之4
    之規定，而經當事人於審判程序同意作為證據，法院審酌該
    言詞陳述或書面陳述作成時之情況，認為適當者，亦得為證
    據。當事人、代理人或辯護人於法院調查證據時，知有第
    159 條第1 項不得為證據之情形，而未於言詞辯論終結前聲
    明異議者，視為有前項之同意，同法第159 條之5 亦定有明
    文。而鑒於採用傳聞證據排除法則之重要理由之一，係因傳
    聞證據未經當事人之反對詰問予以覈實，若當事人願放棄對
    原供述人之反對詰問時，原則上即可承認該傳聞證據之證據
    能力，而揆諸我國刑事訴訟法第159 條之5 之立法理由，除
    參照前述傳聞證據排除法則之基本法理外，亦參考日本刑事
    訴訟法第326 條之立法例，查日本刑事審判實務之運作，有
    關檢察官及被告均同意作為證據之傳聞書面材料或陳述，可
    直接援引該國刑事訴訟法第326 條作為傳聞例外之法律依據
    ，僅在檢察官與被告不同意之情況下，乃須根據其他傳聞例
    外規定俾以斟酌該等書面材料或陳述是否具有證據能力，在
    當事人間無爭執之案件中，傳聞證據基本上均可依據前引規
    定提出於法院使用；據此，我國刑事訴訟法第159 條之5 之
    適用應可作同上之解釋。查本件證人王紋進、陳錫宜、游文
    宏、王嘉慧、柯順元、許奇鋒、賴正浩、柯千萬分別於警、
    偵訊中之證述，固為被告以外之人於審判外之陳述，均屬傳
    聞證據，然公訴人、被告及其選任辯護人均表示對該等證人
    證述之證據能力無意見等語（見本院99年11月24日準備程序
    筆錄、同年12月22日審判筆錄），本院復審酌彼等陳述作成
    時之情況，核無違法取證及證明力明顯過低之瑕疵，亦認為
    以之作為證據為適當，故依上開規定及說明，前揭證人等於
    警、偵訊中之證述均得依刑事訴訟法第159 條之5 之規定引
    為證據，合先敘明。
二、次按有事實足認被告或犯罪嫌疑人有最輕本刑為3 年以上有
    期徒刑之罪嫌，並危害國家安全或社會秩序情節重大，而有
    相當理由可信其通訊內容與本案有關，且不能或難以其他方
    法蒐集或調查證據者，得發通訊監察書。通訊監察書，偵查
    中由檢察官依司法警察機關聲請或依職權以書面記載第11條
    之事項，並敘明理由、檢附相關文件，聲請該管法院核發，
    審判中由法官依職權核發。又除法律另有規定外，實施刑事
    訴訟程序之公務員因違背法定程序取得之證據，其有無證據
    能力之認定，應審酌人權保障及公共利益之均衡維護。通訊
    保障及監察法第5 條第1 項第1 款、第2 項、刑事訴訟法第
    158 條之4 分別定有明文。本件被告持用之門號0000000000
    、0000000000、0000000000、0000000000號行動電話之監聽
    錄音，經臺灣彰化地方法院檢察署檢察官聲請本院核准在案
    ，有詳載聲監案號、案由、監察電話、對象及譯文等之本院
    99年聲監字第496 、595 、623 、709 號、99年聲監續字第
    451 號通訊監察書（見警卷第47至51頁）及譯文紀錄等附卷
    可參，係依法所為之監聽，尚無不法取證情事。又按通訊監
    察錄音之譯文，僅屬依據監聽錄音結果予以翻譯之文字，固
    具文書證據之外觀，但實際上仍應認監聽所得之錄音帶或光
    碟，始屬調查犯罪所得之證物；刑事訴訟法第165 條之1第2
    項所稱之證物，如其蒐證程式合法，並經合法調查，自具證
    據能力。因此檢察官如提出通訊監察錄音之譯文為其證據方
    法，實乃以其監聽所得之錄音帶或光碟，為調查犯罪所得之
    證物，法院本應依刑事訴訟法第165 條之1 所列之方法調查
    ，以判斷該錄音帶或光碟是否與通訊監察錄音之譯文相符。
    而監聽錄音製作之譯文，雖通常為偵查犯罪機關單方面製作
    ，然若被告或訴訟關係人對其真實性並無爭執，經法院於審
    判期日提示譯文供當事人辨認、表示意見並為辯論者，程式
    自屬適法（最高法院95年度臺上字第295 號、94年度臺上字
    第4665號判決意旨參照）。查本案卷內之相關電話監聽，取
    證程式未見違法情事，已如前述；而警方依監聽錄音所製作
    之監聽譯文，經本院前審提示予公訴人、被告及其辯護人後
    ，迄言詞辯論終結前均無異議，且均同意採為證據，依上開
    說明，本案卷內通訊監察譯文均具證據能力。
三、復按現行刑事訴訟法關於「鑑定」之規定，除選任自然人充
    當鑑定人外，另設有囑託機關鑑定制度。依同法第198 條、
    第208 條之規定，不論鑑定人或鑑定機關、團體，固均應由
    法院、審判長、受命法官或檢察官視具體個案之需要而為選
    任、囑託，並依第206 條之規定，提出言詞或書面報告，始
    符合同法第159 條第1 項所定得作為證據之「法律有規定」
    之情形。否則所為之鑑定，仍屬傳聞證據。然於司法警察機
    關調查中之案件，為因應實務上，或因量大、或有急迫之現
    實需求，併例行性當然有鑑定之必要者，例如毒品之種類與
    成分、尿液之毒品反應，或者槍彈有無殺傷力等鑑定，基於
    檢察一體原則，得由該管檢察長對於轄區內之案件，以事前
    概括選任鑑定人或囑託鑑定機關、團體之方式，俾便轄區內
    之司法警察官、司法警察對於調查中之此類案件，得即時送
    請先前已選任之鑑定人或囑託之鑑定機關、團體實施鑑定，
    以求時效（法務部92年9 月1 日法檢字第0920035083號函參
    照，刊載於法務部公報第312 期）。此種由檢察機關概括選
    任鑑定人或概括囑託鑑定機關、團體，再轉知司法警察官、
    司法警察於調查犯罪時參考辦理之作為，法無明文禁止，係
    為因應現行刑事訴訟法增訂傳聞法則及其例外規定之實務運
    作而為。而毒品種類、成分之鑑定，其中海洛因等第一級毒
    品部分，因有全國一致性，係概括囑託調查局負責鑑定，並
    由司法警察官、司法警察於獲案後即將所查扣之第一級毒品
    拍照、包裝、封緘及黏貼獲案毒品電腦管制條碼逕送調查局
    為鑑定，由該局輸入電腦，全程管制、集中保管送鑑毒品，
    而僅檢送鑑定通知書予送鑑機關。凡此，為本院辦案職務上
    所已知之事實。此種由司法警察官、司法警察依檢察官所概
    括選任之鑑定人或囑託鑑定機關、團體所為之鑑定結果，與
    檢察官選任或囑託為鑑定者，性質上並無差異，同具有證據
    能力（最高法院96年度臺上字第2860號判決意旨參照）。查
    卷附之法務部調查局濫用藥物實驗室99年11月12日調科壹字
    第09923025120 號鑑定書1 份，係針對扣案之毒品種類、成
    分等事項，由檢察機關概括囑託鑑定機關所實施之鑑定，揆
    諸前開最高法院判決意旨，自得為證據。
四、另按刑事訴訟法第159 條之4 規定，可作為證據之文書有：
    一、除顯有不可信之情況外，公務員職務上製作之紀錄文書
    、證明文書。二、除顯有不可信之情況外，從事業務之人於
    業務上或通常業務過程所須製作之紀錄文書、證明文書。三
    、除前二款之情形外，其他於可信之特別情況下所製作之文
    書。而該法條第2 款所稱從事業務之人於業務上或通常業務
    過程所須製作之紀錄文書、證明文書，因係於通常業務過程
    不間斷、有規律而準確之記載，且大部分紀錄係完成於業務
    終了前後，無預見日後可能會被提供作為證據之不實登載動
    機，不實之可能性小，除非該等紀錄文書或證明文書有顯然
    不可信之情況，否則有承認其為證據之必要；因此，採取上
    開文書作為證據，應注意該文書之製作，是否係於例行性之
    業務過程中，基於觀察或發現而當場或即時記載之特徵，查
    卷附之行動電話門號之通聯調閱查詢單，係電信業者依申請
    人申辦門號時所登記之身分資料而登錄，僅用以識別門號申
    請人之人別；而通聯紀錄則係由各家電信業者為計算電話通
    話費用，而以電信業者管控之電腦設備逐筆紀錄通話門號之
    通話日期、時間長短、通話對方門號（即發話方、受話方與
    發簡訊）、通話地點所在之最近基地台位置等。查卷附證人
    柯千萬持用之門號0000000000號、被告持用之門號00000000
    00號行動電話通聯紀錄（見本院卷第133 至137 頁），係行
    動電話發話、受話之有關電話號碼、發（受）話基地臺位置
    、發（受）話日、時、分、秒及發（受）話耗費時間等事項
    紀錄，其用途是作為收取電話費或證明電話發（受）話紀錄
    之用，上述資料於電話發（受）話時，電信公司之機房電腦
    即利用磁片紀錄，固定時間將磁片之紀錄利用電腦列印，係
    機械性列印之通聯紀錄，顯非為訴訟上之特定目的而製作，
    而係屬於通常業務過程中不間斷之規律性、機械性記載，自
    屬於從事業務之人於業務上或通常業務過程所須製作之紀錄
    文書，經查亦無顯不可信之情況，故本件通聯紀錄自具有證
    據能力。
貳、認定犯罪事實所憑之證據及理由
一、上揭販賣第一級毒品海洛因、第二級毒品甲基安非他命之各
    次犯行，迭據被告於警、偵訊及本院審理時坦認不諱，並供
    承係因己身染有毒癮，又無業，為求繼續購毒解癮始販賣毒
    品營利等語明確（見本院99年12月22日審判筆錄）。且查：
    （一）被告如附表1 編號1 所示販賣第二級毒品甲基安非他
          命予證人王紋進之事實，業經證人王紋進於警、偵訊
          時證述明確（見偵查卷第30至32頁、第96至98頁），
          並有證人王紋進持用之門號0000000000號行動電話與
          被告所持用門號0000000000號行動電話之通訊監察譯
          文1 份（見偵查卷第33頁）在卷可稽。
    （二）被告如附表1 編號2 所示販賣予證人陳錫宜第一級毒
          品海洛因2 次之事實，業經證人陳錫宜於警、偵訊時
          證述明確（見偵查卷第39至41頁、第98至100 頁），
          並有證人陳錫宜持用之門號0000000000號行動電話分
          別與被告所持用門號0000000000、0000000000號行動
          電話之通訊監察譯文1 份在卷可稽（見偵查卷第38頁
          ）。
    （三）被告如附表1 編號3 所示販賣予證人游文宏第一級毒
          品海洛因之事實，業經證人游文宏於警、偵訊時證述
          明確（見偵查卷第41至51頁、第101 至102 頁），並
          有證人游文宏持用之門號0000000000號行動電話與被
          告所持用門號0000000000號行動電話之通訊監察譯文
          1 份在卷可稽（見偵查卷第55頁）。
    （四）被告如附表1 編號4 所示販賣予證人王嘉慧第一級毒
          品海洛因之事實，業經證人王嘉慧於警、偵訊時證述
          明確（見偵查卷第69至71頁、第111 至112 頁），並
          有證人王嘉慧持用之門號0000000000號行動電話撥打
          被告所持用門號0000000000號行動電話之通訊監察譯
          文1 份在卷可稽（見偵查卷第72頁）。
    （五）被告如附表1 編號5 所示販賣予證人柯順元第一級毒
          品海洛因之事實，業經證人柯順元於警、偵訊時證述
          明確（見偵查卷第74至76頁、第112 頁），並有證人
          柯順元持用之門號0000000000號行動電話與被告所持
          用門號0000000000號行動電話之通訊監察譯文1 份在
          卷可稽（見偵查卷第77頁）。
    （六）被告如附表1 編號6 所示販賣予證人許奇鋒第二級毒
          品甲基安非他命之事實，業經證人許奇鋒於警、偵訊
          時證述明確（見偵查卷第79至81頁、第116 至118 頁
          ），並有證人許奇鋒持用之門號0000000000號行動電
          話與被告所持用門號0000000000號行動電話之通訊監
          察譯文1 份在卷可稽（見偵查卷第82至83頁）。
    （七）被告如附表1 編號7 所示販賣予證人賴正浩第二級毒
          品甲基安非他命3 次之事實，業經證人賴正浩於警、
          偵訊時證述明確（見警卷第52至55頁、偵查卷第124
          至126 頁），並有證人賴正浩或以住家電話00-00000
          00號，或以持用之門號0000000000號行動電話撥打被
          告所持用門號0000000000號行動電話之通訊監察譯文
          1 份在卷可稽（見警卷第61至63頁）。
    （八）被告如附表1 編號8 所示販賣予證人柯千萬第一級毒
          品海洛因之事實，業經證人柯千萬於警、偵訊時證述
          明確（見警卷第216 至218 頁、偵查卷第120 至121
          頁），且證人柯千萬於99年10月13日為警查獲時，經
          其同意採驗尿液之結果確呈嗎啡陽性反應，有詮昕科
          技股份有限公司編號9A150024號濫用藥物尿液檢驗報
          告1 份在卷可按（見本院卷第147 至148 頁），又當
          日在其身上另扣得白色粉末1 包，經送請行政院衛生
          署草屯療養院鑑定結果，確含有海洛因成分，驗餘淨
          重0.4523公克，此有該院99年11月1 日草療鑑字第09
          91000244號鑑定書在卷可佐（見本院卷第149 頁），
          再證人柯千萬持用之門號0000000000號行動電話於99
          年10月11日確有與被告所持用門號0000000000號行動
          電話通話之紀錄，且基地台顯示位址在臺中縣烏日鄉
          ○○路616 號，亦有該行動電話雙向通聯紀錄在卷可
          稽（見本院卷第133 至144 頁），益徵其前開警、偵
          訊時證稱於附表1 編號8 所示時、地，向被告購買海
          洛因之情節，應屬可信。
    （九）復參以上開證人王紋進、陳錫宜、游文宏、王嘉慧、
          柯順元、許奇鋒、賴正浩、柯千萬等人確有施用第一
          級或第二級毒品之前科素行，亦有渠等之臺灣高等法
          院被告前案紀錄表在卷可稽（見本院卷第71至125 頁
          ），綜上證據資料與被告於本院審理時所為不利於己
          之陳述相互勾稽之結果，足見其自白與事實相符，堪
          可採為論罪科刑之依據。
二、再查，邇來政府查緝毒品之施用或販賣執法甚嚴，使各類毒
    品均益趨量微價高，販賣者率有暴利可圖；又販賣毒品者，
    非可公然為之，亦無公定之價格，不論任何包裝，均可任意
    分裝增減分量，而每次買賣之價量，亦可能隨時依雙方間之
    關係深淺、資力、需求量及對行情之認知、來源是否充裕、
    查緝是否嚴緊，購買者被查獲時供述購買對象之可能性風險
    之評估等，因而異其標準，並機動調整，非可一概而論，販
    賣之利得除經坦承犯行或價量俱臻明確外，委難察得實情，
    販賣之人從價差或量差中牟利方式雖異，其意圖營利之非法
    販賣行為則一。查如附表1 所示之購毒者雖不知被告販入毒
    品海洛因或甲基安非他命之成本為何，致無法查得販賣之實
    際利得為何，惟毒品量微價高，且依一般社會通念以觀，販
    賣行為在通常情形下均係以牟利為其主要誘因及目的，從而
    ，舉凡其有償交易，除足反證其確另基於某種非圖利本意之
    關係外，通常尚難因無法查悉其販入價額作為是否高價賣出
    之比較，諉無營利之意思，阻卻販賣犯行之追訴，況被告係
    因己身染有毒癮，而欲藉由販賣毒品賺取價差繼續購毒抵癮
    ，其獲利為販賣500 元數量之海洛因利潤為100 元至300 元
    不等，販賣500 元數量之甲基安非他命利潤為50元至100 元
    不等，業據其供明在卷（見本院卷第23頁背面、169 頁背面
    ），其確有營利之意圖甚明，且已獲得相當之利益，要無疑
    義。
參、論罪科刑
一、按毒品危害防制條例第2 條第2 項第1 、2 款規定，海洛因
    、甲基安非他命係分屬列管之第一、二級毒品，不得非法持
    有、施用、轉讓、販賣。次按販賣毒品之所謂販賣行為，係
    行為人基於營利之目的，而販入或賣出毒品而言。販賣毒品
    者，其主觀上須有營利之意圖，且客觀上有販賣之行為，即
    足構成，至於實際上是否已經獲利，則非所問。即於有償讓
    與他人之初，係基於營利之意思，並著手實施，而因故無法
    高於購入之原價出售，最後不得不以原價或低於原價讓與他
    人時，仍屬販賣行為，必也始終無營利之意思，縱以原價或
    低於原價有償讓與他人，方難謂為販賣行為，而僅得以轉讓
    罪論處（最高法院93年度臺上字第1651號刑事判決意旨參見
    ）。是核被告就附表1 編號2 、3 、4 、5 、8 所為，均係
    犯毒品危害防制條例第4 條第1 項之販賣第一級毒品罪；就
    附表1 編號1 、6 、7 犯行係犯同條例第4 條第2 項之販賣
    第二級毒品罪。被告於附表1 所示分別販賣毒品海洛因、甲
    基安非他命予購毒者前，所持有各該級毒品之低度行為，應
    均為其販賣之高度行為所吸收，均不另論罪。被告就附表1
    編號4 所示販賣第一級毒品犯行，與該出面交付海洛因予購
    毒者王嘉慧之不詳姓名成年男子間，互有犯意聯絡及行為分
    擔，均為共同正犯。
二、再按94年2 月2 日修正公佈，於95年7 月1 日施行之刑法，
    基於刑罰公平原則之考量，杜絕僥倖之犯罪心理，並避免易
    致鼓勵犯罪之誤解，已刪除第56條連續犯之規定。行為人反
    覆實行之犯罪行為茍係在刑法修正施行後者，因法律之修正
    已生阻斷連續犯之法律效果，除認應合於接續犯、繼續犯、
    集合犯等實質上一罪關係而以一罪論處外，基於一罪一罰之
    刑罰公平性，自應併合處罰。而刑法上所謂集合犯是指立法
    者所制定之犯罪構成要件中，本就預定有數個同種類之行為
    將反覆實行之犯罪而言，是將各自實現犯罪構成要件之多數
    行為，解釋為集合犯，而論以一罪；是以對於集合犯，必須
    從嚴解釋，以符合立法者之意向，並非其所有反覆實行之行
    為，皆一律認為包括一罪，仍須從行為人之主觀犯意，自始
    係基於概括性，行為之時、空上具有密切關係，且依社會通
    念，認屬包括之一罪為合理適當者，始足當之，否則仍應依
    實質競合予以併合處罰。犯罪是否包括一罪之集合犯，客觀
    上，應斟酌其法律規定文字之本來意涵、實現該犯罪目的之
    必要手段、社會生活經驗中該犯罪實行常態及社會通念等；
    主觀上，則視其是否出於行為人之一次決意，並秉持刑罰公
    平原則，加以判斷（最高法院96年度臺上字第1850號、96年
    度臺上字第3531號、96年度臺上字第4969號、96年度臺上字
    第1168號判決意旨參照）。本件被告意圖營利而販賣第一、
    二級毒品如附表1 所示之各該次行為，為實現牟利之犯罪目
    的，依吾人之生活經驗，其犯罪之實行，固以反覆、繼續為
    常態，然其販賣之時間、販賣地點、販賣對象、販賣毒品種
    類均各自不盡相同，難認係出於被告之1 次犯罪決意；況此
    類異時、異地且異其對象之販賣毒品行為，依社會通念，殊
    難認以評價為一罪為適當；再者，其多次販賣毒品，致該毒
    品氾濫，嚴重危害國人身心健康之犯罪結果，評價為集合犯
    之包括一罪，難謂符合法律規範本質，更與刪除連續犯之修
    法意旨相違，自不得認僅成立集合犯之包括一罪，是本件被
    告所犯之各次販賣第一、二級毒品犯行，均應予以分論併罰
    。
三、刑之加重、減輕部分
    （一）另查被告有前開犯罪事實欄所載之前科紀錄，此有臺
          灣彰化地方法院檢察署刑案資料查註紀錄表及臺灣高
          等法院被告前案紀錄表各1 份附卷可稽，其於受有期
          徒刑之執行完畢後，5 年內故意再犯本件最重本刑為
          有期徒刑以上之各罪，均屬累犯，除法定本刑為死刑
          、無期徒刑部分不得加重外，各應就其餘有期徒刑及
          併科罰金刑部分，依刑法第47條第1 項之規定加重其
          刑。
    （二）又按犯毒品危害防制條例第4 條至第8 條之罪於偵查
          及審判中均自白者，減輕其刑，毒品危害防制條例第
          17條第2 項定有明文。查被告就附表1 所示之販賣第
          一、二級毒品之各次犯行，於偵查及審判中均自白不
          諱（見99年10月13日偵訊筆錄、本院99年11月18日訊
          問筆錄、11月24日準備程序筆錄、12月22日審判筆錄
          ），爰均依毒品危害防制條例第17條第2 項之規定，
          各減輕其刑。
    （三）復按刑事審判旨在實現刑罰權之分配的正義，故法院
          對有罪被告之科刑，應符合罪刑相當之原則，使輕重
          得宜，罰當其罪，以契合社會之法律感情，此所以刑
          法第57條明定科刑時應審酌一切情狀，尤應注意該條
          所列10款事項以為科刑輕重之標準，並於同法第59條
          賦予法院以裁量權，如認犯罪之情狀可憫恕，認科以
          最低度刑仍嫌過重者，得酌量減輕其刑，俾使法院就
          個案之量刑，能為適當之斟酌。刑法第59條之所謂犯
          罪之情狀，應審酌其犯罪有無可憫恕之事由，即有無
          特殊之原因與環境，在客觀上足以引起一般同情，暨
          宣告法定低度刑，是否猶嫌過重等因素，以為判斷（
          最高法院38年臺上字第16號、45年臺上字第1165號、
          51年臺上字第899 號判例參照）。查本件被告就附表
          1 編號2 、3 、4 、5 、8 所示之販賣海洛因所獲取
          之對價，多在500 元至2500元之譜，尚屬零星小額，
          揆其販賣情節，因價格、數量尚微，相對於長期大量
          販賣第一級毒品海洛因予他人以賺取巨額利潤之大毒
          梟而言，其對社會治安及國民健康之危害顯然較小，
          是從被告犯案情狀對照販賣第一級毒品罪既、未遂之
          法定本刑為「死刑或無期徒刑，處無期徒刑者，得併
          科新臺幣2000萬元以下罰金」，顯情輕法重，若科以
          最輕之法定本刑無期徒刑，實嫌過苛，即令均已依毒
          品危害防制條例第17條第2 項之規定減輕其刑，然縱
          科以減輕後之法定最輕本刑，仍嫌過重，並難謂符合
          罪刑相當性及比例原則，更無從與大毒梟之惡行有所
          區隔，是認被告犯罪情狀相較於法定之重刑，在客觀
          上足以引起一般人之同情，情節尚堪憫恕，是爰就被
          告就附表1 編號2 、3 、4 、5 、8 所示之各次販賣
          第一級毒品罪，均適用刑法第59條規定，酌量減輕其
          刑。
    （四）上開被告所犯各部分除死刑、無期徒刑不得加重外，
          其餘有期徒刑及罰金刑有加重及減輕事由者，並皆依
          法先加後減或遞減之。
四、至辯護人雖另為被告辯護稱其供出毒品來源為案外人鄭聰吉
    ，應有毒品危害防制條例第17條第1 項之適用等語。惟按犯
    毒品危害防制條例第4 條第1 項販賣第一級毒品罪，供出毒
    品來源，因而破獲者，依修正前同條例第17條規定得減輕其
    刑（98年5 月20日修正公布為「供出毒品來源，因而查獲其
    他正犯或共犯者，減輕或免除其刑」）。其所稱「供出毒品
    來源，因而破獲者」，係指被告供出毒品來源之有關資料，
    諸如前手之姓名、年籍、住居所、或其他足資辨別之特徵等
    ，使調查或偵查犯罪之公務員因而對之發動調查或偵查並破
    獲者而言。申言之，被告之「供出毒品來源」，與調查或偵
    查犯罪之公務員對之發動調查或偵查並進而破獲之間，論理
    上須具有先後且相當之因果關係，固非謂被告一有「自白」
    、「指認」毒品來源之人，而破獲在後，即得依上開規定予
    以減刑。然若被告供出毒品來源者之前，調查或偵查犯罪之
    公務員尚非有確切之證據，足以合理懷疑被告所供販賣毒品
    來源之人，則嗣後之破獲與被告之「供出毒品來源」間，茍
    具有先後且相當之因果關係，自得適用上開規定予以減刑（
    最高法院98年臺上字第6331號判決要旨）。查被告於偵查中
    固供陳其所販賣之毒品係向案外人鄭聰吉購得等語，惟案外
    人鄭聰吉涉嫌毒品案件，係由臺灣臺中地方法院檢察署檢察
    官自99年8 月20日起指揮臺中市警察局刑事警察大隊偵辦，
    且係於執行通訊監察，鎖定交易時、地而埋伏查獲，並非因
    被告供出毒品來源而破獲鄭聰吉販賣毒品犯行，此有臺中市
    警察局99年12月2 日中市警刑字第0990092594號函（見本院
    卷第152 頁）、臺中市警察局第六分局99年12月13日中分六
    警偵字第0990041160號函（見本院卷第156 頁）在卷足參，
    核無依毒品危害防制條例第17條第1 項減輕其刑規定之適用
    ，附予敘明。
五、爰審酌被告有多次毒品前科紀錄（參卷附臺灣高等法院被告
    前案紀錄表），素行非佳，其自身染有毒癮，明知海洛因及
    甲基安非他命為第一、二級毒品，使用容易成癮，濫行施用
    ，非但對施用者身心造成傷害，且多有施用致死之案例，而
    因其成癮性，常使施用者經濟地位發生實質改變而處於劣勢
    ，容易造成家庭破裂戕害國力，為國家嚴格查禁之違禁物，
    仍不顧其販賣對象可能面臨之困境，竟仍鋌而走險從事販毒
    交易使之蔓延，危害他人及社會匪淺，暨考量其犯罪手段、
    販賣毒品之期間、次數、所得之利益，復參酌其之犯罪動機
    、智識程度、生活狀況及考量被告各次所得財物有限，於偵
    審中始終自白犯行，未砌詞卸責耗費司法訴訟資源，分別量
    處如附表1 所示之刑，並定其應執行刑，以昭炯戒。
六、沒收
   （一）次按毒品危害防制條例第19條第1 項規定，犯該條例
          第4條 至第9 條、第12條、第13條或第14條第1 項、
          第2 項之罪者，其供犯罪所用或因犯罪所得之財物，
          均沒收之，係採義務沒收主義。且金錢為代替物，重
          在兌換價值，而不在原物，自難拘泥於沒收原物之理
          論，認沒收販賣毒品所得之金錢，以當場查獲扣押者
          為限，苟能證明其為販賣毒品所得之金錢，均應予以
          沒收（最高法院92年度臺上字第5227號判決參照）。
          是販賣毒品所得之金錢，無論已否扣案，如仍屬存在
          ，即應依法沒收。又毒品危害防制條例第19條第1 項
          固規定「犯第4 條至第9 條、第12條、第13條或第14
          條第1 項、第2 項之罪者，其供犯罪所用或因犯罪所
          得之財物，均沒收之，如全部或一部不能沒收時，追
          徵其價額或以其財產抵償之」。但共同正犯之犯罪所
          得為新臺幣時，因係合併計算，且於全部或一部不能
          沒收時，以其財產抵償之，為避免執行時發生重複沒
          收、抵償之情形，故各共同正犯之間係採連帶沒收主
          義，於裁判時僅諭知連帶沒收，不得就全體共同正犯
          之總所得對各該共同正犯分別重複諭知沒收；此與罰
          金刑應分別諭知、分別執行者不同（參照最高法院95
          年度臺上字第925 號、94年度臺上字第7421號判決）
          。經查，被告販賣如附表1 所示之人如附表1 所示之
          毒品海洛因或甲基安非他命，而獲取如附表1 「販賣
          毒品模式」欄所載之財物，依其與交易對象之交易狀
          態及證人之證述，應均已收取，其中被告雖供稱如附
          表2 編號6 所示之現金5600元亦為販毒所得，然考量
          被告遭查獲之時間為99年10月13日，其如附表1 編號
          8 所示最後一次犯行時間為同年月11日，與查獲時間
          較為接近，是該扣案現金部分應為該次所得財物，至
          被告其餘犯行與現金扣案時間已有相當間隔，尚難認
          扣案現金中超出2500元部分為本案起訴部分之販毒所
          得（5600元－2500元＝3100元，然此部分現金既為被
          告所有，應由檢察官執行沒收販毒所得之追繳、抵償
          後，若有剩餘再予發還）。其餘如附表1 編號1 至7
          所示之販毒所得雖未經扣案，惟無法證明已經滅失，
          且屬被告犯毒品危害防制條例第4 條之罪所得之財物
          ，均應依毒品危害防制條例第19條第1 項規定諭知沒
          收如主文欄所示，如全部或一部不能沒收時，以其財
          產抵償之或與該姓名年籍不詳之成年男子連帶抵償之
          （附表1 編號4 部分）。
    （二）次按以營利為目的販入毒品，經多次販賣後，持有剩
          餘毒品被查獲者，其各次販賣毒品行為如併合處罰，
          該持有剩餘毒品之低度行為，應僅為最後一次販賣毒
          品之高度行為所吸收，不另論罪。故就該查獲之剩餘
          毒品，祗能於最後一次之販賣毒品罪宣告沒收銷燬，
          不得於各次販賣毒品罪均宣告沒收銷燬（最高法院97
          年度臺上字第4441號判決意旨參照）。查扣案之白色
          粉末及粉塊狀28包（附表2 編號1 ），經送法務部調
          查局鑑定結果，均含海洛因成分，合計驗餘淨重44.
          39公克，合計純質淨重17.42 公克；扣案之白色及淡
          黃色晶體19包（附表2 編號2 ）經送請內政部警政署
          刑事警察局鑑驗結果，均含甲基安非他命成分，合計
          驗前毛重81.38 公克，合計驗前純質淨重69.04 公克
          ，此分別有調查局99年11月12日調科壹字第09923025
          120 號鑑定書（見本院卷第66頁）、刑事警察局99年
          11月25日刑鑑字第0000000000號鑑定書（見本院卷第
          158 頁）各1 紙在卷可稽，而上開扣案之甲基安非他
          命及海洛因，係被告分別於99年8 月8 日前幾日及同
          年10月初販入，並為8 月8 日販賣予證人賴正浩及10
          月11日販賣予證人柯千萬所剩餘，業據其於本院審理
          時供述綦詳（見本院卷第166 頁），應依毒品危害防
          制條例第18條第1 項前段規定沒收銷燬之，並分別於
          其所犯最後1 次之販賣第一級毒品犯行即99年10月11
          日販賣予證人柯千萬（即附表1 編號8 ），及所犯最
          後1 次之販賣第二級毒品犯行即99年8 月8 日販賣予
          證人賴正浩（即附表1 編號7 ）各該次所犯之主文項
          下諭知沒收銷燬；而上開毒品之外包裝，因已無法與
          毒品析離，應併沒收銷燬之。
    （三）再按毒品危害防制條例第19條之規定屬相對沒收主義
          之立法，依該條規定宣告沒收者，以屬於被告所有之
          供犯罪所用或因犯罪所得之物為限（最高法院93年度
          臺上字第462 號判決意旨參照）；查扣案之K-Touch
          牌行動電話（序號000000000000000） 、ELIYA 牌行
          動電話（序號000000000000000 ）及NOKIA 牌行動電
          話（序號000000000000000 ）各1 具（分別詳如附表
          2 編號7 、8 、9 所示），均係被告所有，且曾交錯
          插卡使用門號0000000000、0000000000、0000000000
          號SIM 卡，供購毒者用以聯繫販賣毒品事宜，業據被
          告供明在卷，核與證人王紋進等人證述相符，並有通
          訊監察譯文附卷可稽；而上開如附表2 編號10-1至
          10-5所示之門號0000000000、0000000000、0000000
          000 、0000000000及0000000000號SIM 卡各1 枚，申
          設人雖均非被告，惟被告供稱係向他人購買使用，堪
          認該SIM 卡所有權已移轉予被告，且均用以聯繫販毒
          事宜，業如前述；另扣案之Blues 牌（附表2 編號3
          ）、Jin Yuan牌（附表2 編號4 ）電子磅秤各1 台，
          均係被告所有，且為用以秤量分裝毒品所用之物，爰
          均依該條例第19條第1 項之規定予以沒收。而扣案之
          夾鍊袋1 大包（附表2 編號5 ），為被告所有，供其
          預備販賣第一、二級毒品分裝所用之物，爰依刑法第
          38條第1 項第2 款之規定於各次販賣毒品之犯行項下
          均宣告沒收。至扣案之BMBILE牌（序號0000000000
          00000 搭配SIM 卡）（附表2 編號11）、Sony
          Ericsson牌（序號000000000000000 ，無搭配SIM 卡
          ）（附表2 編號12）、LG牌（序號0000000 ，無插卡
          ）（附表2 編號13）、Coolpad 牌（序號0000000000
          00000 、000000000000000 ，無插卡）（附表2 編號
          14）行動電話各1 具及SIM 卡11枚（附表2 編號15）
          ，或為供被告日常所用；再扣案如附表2 編號16至25
          所示之物，或為被告日常所用，或為被告施用第一、
          二級毒品案件之器具（另經本院以99年度訴字第1499
          號判決併予宣告沒收），又非違禁物，爰不併予宣告
          沒收，附此敘明。
據上論斷，應依刑事訴訟法第299 條第1 項前段，毒品危害防制
條例第4 條第1 項、第2 項、第17條第2 項、第19條第1 項，刑
法第11條、第28條、第47條第1 項、第59條、第38條第1 項第2
款、第51條第5 款，判決如主文。
本案經檢察官劉欣雅到庭執行職務。
中    華    民    國   100    年    1     月    7     日
                  刑事第六庭    審判長法官  葛永輝
                                法      官  黃玉琪
                                法      官  胡宜如
以上正本證明與原本無異。
如不服本判決應於收受判決後10日內向本院提出上訴書狀，並應
敘述具體理由。其未敘述上訴理由者，應於上訴期間屆滿後20日
內向本院補提理由書（均須按他造當事人之人數附繕本）「切勿
逕送上級法院」。
中    華    民    國   100    年    1     月    7     日
                                書  記  官  林淑文
附錄本案論罪科刑法條：
毒品危害防制條例第4 條
製造、運輸、販賣第一級毒品者，處死刑或無期徒刑；處無期徒
刑者，得併科新臺幣2 千萬元以下罰金。
製造、運輸、販賣第二級毒品者，處無期徒刑或7 年以上有期徒
刑，得併科新臺幣1 千萬元以下罰金。
製造、運輸、販賣第三級毒品者，處5 年以上有期徒刑，得併科
新臺幣7 百萬元以下罰金。
製造、運輸、販賣第四級毒品者，處3 年以上10年以下有期徒刑
，得併科新臺幣3 百萬元以下罰金。
製造、運輸、販賣專供製造或施用毒品之器具者，處1 年以上7
年以下有期徒刑，得併科新臺幣1 百萬元以下罰金。
前五項之未遂犯罰之。
【附表1】：
┌──┬────┬─────┬─────┬─────────────┬─────────────┐
│編號│販賣對象│販賣時間  │交易地點  │販賣毒品模式（含交易毒品之│宣告刑                    │
│    │        │          │          │種類、次數及價格）        │                          │
├──┼────┼─────┼─────┼─────────────┼─────────────┤
│1   │王紋進  │99年8月3日│彰化縣彰化│王紋進以其持用之0000000000│洪春蘭販賣第二級毒品，累犯│
│    │        │下午11時許│市○○路日│號行動電話與洪春蘭持用之  │，處有期徒刑參年捌月。扣案│
│    │        │          │本料理店旁│0000000000號行動電話聯繫後│如附表2 編號3 至5 、7 至9 │
│    │        │          │加水站    │，洪春蘭單獨騎乘機車於前述│、10-1所示之物均沒收，未扣│
│    │        │          │          │時、地到現場後，以500 元之│案之販賣第二級毒品所得新臺│
│    │        │          │          │價格販賣甲基安非他命予王紋│幣伍佰元沒收之，如全部或一│
│    │        │          │          │進1 次。                  │部不能沒收時，以其財產抵償│
│    │        │          │          │                          │之。                      │
├──┼────┼─────┼─────┼─────────────┼─────────────┤
│2   │陳錫宜  │99年9月1日│彰化縣彰化│陳錫宜以其持用之0000000000│洪春蘭販賣第一級毒品，累犯│
│    │        │下午9 時30│市○○路往│號行動電話與洪春蘭持用之  │，處有期徒刑柒年拾月。扣案│
│    │        │分許      │金馬陸橋附│0000000000號（起訴書誤載為│如附表2 編號3 至5 、7 至9 │
│    │        │          │近        │0000000000號）行動電話聯繫│、10-2所示之物均沒收，未扣│
│    │        │          │          │後，洪春蘭單獨1 人騎乘機車│案之販賣第一級毒品所得新臺│
│    │        │          │          │，於前述時、地，以1000元之│幣壹仟元沒收之，如全部或一│
│    │        │          │          │價格販賣海洛因1 包予陳錫宜│部不能沒收時，以其財產抵償│
│    │        │          │          │1次 。                    │之。                      │
│    │        ├─────┼─────┼─────────────┼─────────────┤
│    │        │99年9月26 │彰化縣彰化│陳錫宜以其持用之097110    │洪春蘭販賣第一級毒品，累犯│
│    │        │日凌晨零時│市○○路大│0200 號行動電話與洪春蘭持 │，處有期徒刑柒年拾月。扣案│
│    │        │許        │同3C展示場│用之0000000000（起訴書誤載│如附表2 編號3 至5、7至9、 │
│    │        │          │旁        │為0000000000號）號行動電話│10-3所示之物均沒收，未扣案│
│    │        │          │          │聯繫後，洪春蘭單獨1 人騎乘│之販賣第一級毒品所得新臺幣│
│    │        │          │          │機車，於前述時、地，以1000│壹仟元沒收之，如全部或一部│
│    │        │          │          │元之價格販賣海洛因1 包予陳│不能沒收時，以其財產抵償之│
│    │        │          │          │錫宜1 次。                │。                        │
├──┼────┼─────┼─────┼─────────────┼─────────────┤
│3   │游文宏  │99年7月29 │彰化縣彰化│游文宏以其持用之0000000000│洪春蘭販賣第一級毒品，累犯│
│    │        │日下午3時 │市○○路地│號行動電話與洪春蘭持用之  │，處有期徒刑柒年拾月。扣案│
│    │        │許        │下道陸橋附│0000000000號行動電話聯繫後│如附表2 編號3 至5 、7 至9 │
│    │        │          │近        │，洪春蘭單獨1 人騎乘機車，│、10-1所示之物均沒收，未扣│
│    │        │          │          │於前述時、地，以1000元之價│案之販賣第一級毒品所得新臺│
│    │        │          │          │格販賣海洛因1 包予游文宏1 │幣壹仟元沒收之，如全部或一│
│    │        │          │          │次。                      │部不能沒收時，以其財產抵償│
│    │        │          │          │                          │之。                      │
├──┼────┼─────┼─────┼─────────────┼─────────────┤
│4   │王嘉慧  │99年9月4日│彰化縣彰化│王嘉慧以其持用之0000000000│洪春蘭共同販賣第一級毒品，│
│    │        │上午10時30│市○○路OK│號行動電話與洪春蘭持用之  │累犯，處有期徒刑柒年拾月。│
│    │        │分許      │便利商店  │0000000000號行動電話聯繫後│扣案如附表2 編號3 至5 、7 │
│    │        │          │          │，洪春蘭推由姓名、年籍均不│至9、10-2 所示之物均沒收，│
│    │        │          │          │詳之成年男子，於前述時、地│未扣案之販賣第一級毒品所得│
│    │        │          │          │，以1000元之價格販賣海洛因│新臺幣壹仟元連帶沒收之，如│
│    │        │          │          │1包 予王嘉慧，王嘉慧並將購│全部或一部不能沒收時，以其│
│    │        │          │          │毒金額交付予該名男子，嗣後│財產連帶抵償之。          │
│    │        │          │          │該男子再將價金轉交予洪春蘭│                          │
│    │        │          │          │。                        │                          │
├──┼────┼─────┼─────┼─────────────┼─────────────┤
│5   │柯順元  │99年9月25 │彰化縣往臺│柯順元以其持用之0000000000│洪春蘭販賣第一級毒品，累犯│
│    │        │日下午2時 │中縣烏日鄉│號行動電話與洪春蘭持用之  │，處有期徒刑柒年捌月。扣案│
│    │        │許        │方向之大肚│0000000000號行動電話聯繫後│如附表2 編號3 至5 、8 、  │
│    │        │          │橋附近路邊│，洪春蘭於前述時、地，以  │10-5所示之物均沒收，未扣案│
│    │        │          │          │500 元之價格販賣海洛因1 包│之販賣第一級毒品所得新臺幣│
│    │        │          │          │予柯順元1 次。            │伍佰元沒收之，如全部或一部│
│    │        │          │          │                          │不能沒收時，以其財產抵償之│
│    │        │          │          │                          │。                        │
├──┼────┼─────┼─────┼─────────────┼─────────────┤
│6   │許奇鋒  │99年8月4日│彰化縣彰化│許奇鋒以其持用之0000000000│洪春蘭販賣第二級毒品，累犯│
│    │        │晚上10時40│市○○路地│號行動電話與洪春蘭持用之  │，處有期徒刑參年拾月。扣案│
│    │        │分許      │下道陸橋附│0000000000號行動電話聯繫後│如附表2 編號3 至5 、7 至9 │
│    │        │          │近之便利商│，洪春蘭單獨騎乘機車於前述│、10-1所示之物均沒收，未扣│
│    │        │          │店        │時、地，以1000元之價格販賣│案之販賣第二級毒品所得新臺│
│    │        │          │          │甲基安非他命1 包予許奇鋒1 │幣壹仟元沒收之，如全部或一│
│    │        │          │          │次。                      │部不能沒收時，以其財產抵償│
│    │        │          │          │                          │之。                      │
├──┼────┼─────┼─────┼─────────────┼─────────────┤
│7   │賴正浩  │99年7月27 │彰化縣彰化│賴正浩以其住家電話00-00000│洪春蘭販賣第二級毒品，累犯│
│    │        │日下午7 時│市民生地下│65與洪春蘭持用之0000000000│，處有期徒刑參年拾月。扣案│
│    │        │許        │道附近    │號行動電話聯繫後，洪春蘭單│如附表2 編號3 至5 、7 至9 │
│    │        │          │          │獨騎乘機車於前述時、地，以│、10-1所示之物均沒收，未扣│
│    │        │          │          │1000元之價格販賣甲基安非他│案之販賣第二級毒品所得新臺│
│    │        │          │          │命1 包予賴正浩1 次。      │幣壹仟元沒收之，如全部或一│
│    │        │          │          │                          │部不能沒收時，以其財產抵償│
│    │        │          │          │                          │之。                      │
│    │        ├─────┼─────┼─────────────┼─────────────┤
│    │        │99年8月4日│彰化縣彰化│賴正浩以其持用之0000000000│洪春蘭販賣第二級毒品，累犯│
│    │        │下午4時20 │市魚市場旁│號行動電話與洪春蘭持用之  │，處有期徒刑參年捌月。扣案│
│    │        │分許      │陸橋下    │0000000000號行動電話聯繫後│如附表2 編號3 至5 、7 至9 │
│    │        │          │          │，洪春蘭單獨騎乘機車於前述│、10-1所示之物均沒收，未扣│
│    │        │          │          │時、地，以500 元之價格販賣│案之販賣第二級毒品所得新臺│
│    │        │          │          │甲基安非他命1 包予賴正浩1 │幣伍佰元沒收之，如全部或一│
│    │        │          │          │次。                      │部不能沒收時，以其財產抵償│
│    │        │          │          │                          │之。                      │
│    │        ├─────┼─────┼─────────────┼─────────────┤
│    │        │99年8月8日│彰化縣彰化│賴正浩以其持用之0000000000│洪春蘭販賣第二級毒品，累犯│
│    │        │下午9時許 │市民生地下│號行動電話與洪春蘭持用之09│，處有期徒刑參年拾月。扣案│
│    │        │          │道上方    │00000000號行動電話聯繫後，│如附表2 編號2 所示之物沒收│
│    │        │          │          │洪春蘭單獨騎乘機車於前述時│銷燬之，扣案如附表2 編號3 │
│    │        │          │          │、地，以1000元之價格販賣甲│5、7 至至9 、10-1所示之物 │
│    │        │          │          │基安非他命1 包予賴正浩1 次│均沒收，未扣案之販賣第二級│
│    │        │          │          │。                        │毒品所得新臺幣壹仟元沒收之│
│    │        │          │          │                          │，如全部或一部不能沒收時，│
│    │        │          │          │                          │以其財產抵償之。          │
├──┼────┼─────┼─────┼─────────────┼─────────────┤
│8   │柯千萬  │99年10月11│臺中縣烏日│柯千萬以其持用之0000000000│洪春蘭販賣第一級毒品，累犯│
│    │        │日下午5時 │鄉（業經檢│號行動電話與洪春蘭持用之09│，處有期徒刑捌年。扣案如附│
│    │        │          │察官當庭更│00000000號行動電話聯繫後，│表2 編號1 所示之物沒收銷燬│
│    │        │          │正）學田路│洪春蘭於前述時、地，以2500│之，扣案如附表2 編號3 至5 │
│    │        │          │1 處高爾夫│元之價格販賣海洛因1 包予柯│、7 、10-4所示之物均沒收，│
│    │        │          │球場附近  │千萬1 次。                │扣案之販賣第一級毒品所得新│
│    │        │          │          │                          │臺幣貳仟伍佰元沒收。      │
└──┴────┴─────┴─────┴─────────────┴─────────────┘
【附表2】：
┌──┬────────────────┬───┬──────┬────────────┐
│編號│            物品名稱            │所有人│查扣地點    │ 備註                   │
├──┼────────────────┼───┼──────┼────────────┤
│ 1  │海洛因28包（合計驗餘淨重44.39 公│洪春蘭│臺中市○○路│詳參法務部調查局濫用藥物│
│    │克，合計純質淨重17.42 公克）    │      │19之32號5樓 │實驗室99年11月12日調科壹│
│    │                                │      │            │字第09923025120 號鑑定書│
│    │                                │      │            │（本院卷第66頁）        │
├──┼────────────────┼───┼──────┼────────────┤
│ 2  │安非他命19包（合計驗前總毛重81.3│洪春蘭│臺中市○○路│詳參內政部警政署刑事警察│
│    │8 公克，合計驗前純質淨重約69.04 │      │19之32號5樓 │局99年11月25日刑鑑字第  │
│    │公克）                          │      │            │0000000000號鑑定書（本院│
│    │                                │      │            │卷第158 頁）            │
├──┼────────────────┼───┼──────┼────────────┤
│ 3  │Blues電子磅秤1台                │洪春蘭│臺中市○○路│與本案販毒有關之物      │
├──┼────────────────┤      │19之32號5樓 │                        │
│ 4  │Jin Yuan電子磅秤1台             │      │            │                        │
├──┼────────────────┤      │            │                        │
│ 5  │夾鍊袋1大包                     │      │            │                        │
├──┼────────────────┤      │            │                        │
│ 6  │現金新臺幣5600元（其中現金3100元│      │            │                        │
│    │尚乏證據認定係本案販毒所得財物）│      │            │                        │
├──┼────────────────┤      │            │                        │
│ 7  │K-Touch 牌行動電話1 具（序號3574│      │            │                        │
│    │00000000000號 ）                │      │            │                        │
├──┼────────────────┤      │            │                        │
│ 8  │ELIYA 牌行動電話1 具（序號351561│      │            │                        │
│    │000000000號 ）                  │      │            │                        │
├──┼────────────────┤      │            │                        │
│ 9  │NOKIA 牌行動電話1 具（序號356880│      │            │                        │
│    │000000000號 ）                  │      │            │                        │
├──┼────────────────┤      │            │                        │
│10-1│0000000000號SIM 卡1 枚          │      │            │                        │
├──┼────────────────┤      │            │                        │
│10-2│0000000000號SIM 卡1 枚          │      │            │                        │
├──┼────────────────┤      │            │                        │
│10-3│0000000000號SIM 卡1 枚          │      │            │                        │
├──┼────────────────┤      │            │                        │
│10-4│0000000000號SIM 卡1 枚          │      │            │                        │
│    │（查獲時搭配K-Touch 牌行動電話，│      │            │                        │
│    │序號000000000000000 號1 具使用）│      │            │                        │
├──┼────────────────┤      │            │                        │
│10-5│0000000000號SIM卡1枚            │      │            │                        │
│    │（查獲時搭配ELIYA 牌行動電話，序│      │            │                        │
│    │號0000 00000000000號1 具使用）  │      │            │                        │
├──┼────────────────┼───┼──────┼────────────┤
│ 11 │BMBILE牌行動電話1 具（序號356838│洪春蘭│臺中市○○路│與本案無關之物          │
│    │000000000搭配SIM 卡）           │      │19 之32 號5 │                        │
├──┼────────────────┤      │樓          │                        │
│ 12 │Sony Ericsson 牌行動電話1 具（序│      │            │                        │
│    │號000000000000000 ，無搭配SIM 卡│      │            │                        │
│    │）                              │      │            │                        │
├──┼────────────────┤      │            │                        │
│ 13 │LG牌行動電話1 具（序號0000000 ，│      │            │                        │
│    │無插卡）                        │      │            │                        │
├──┼────────────────┤      │            │                        │
│ 14 │Coolpad 牌行動電話1 具（序號3590│      │            │                        │
│    │00000000000 、000000000000000 ，│      │            │                        │
│    │無插卡）                        │      │            │                        │
├──┼────────────────┤      │            │                        │
│ 15 │SIM 卡12枚                      │      │            │                        │
├──┼────────────────┤      │            │                        │
│ 16 │計算機1台                       │      │            │                        │
├──┼────────────────┤      │            │                        │
│ 17 │海洛因殘渣袋1大包               │      │            │                        │
├──┼────────────────┤      │            │                        │
│ 18 │方型紙盒1 包                    │      │            │                        │
├──┼────────────────┤      │            │                        │
│ 19 │小熊零錢包1個                   │      │            │                        │
├──┼────────────────┤      │            │                        │
│ 20 │白色盒子1個                     │      │            │                        │
├──┼────────────────┤      │            │                        │
│ 21 │蝴蝶結零錢包1個                 │      │            │                        │
├──┼────────────────┤      │            │                        │
│ 22 │注射針筒（使用過）3支           │      │            │                        │
├──┼────────────────┤      │            │                        │
│ 23 │注射用水（未使用）3支           │      │            │                        │
├──┼────────────────┤      │            │                        │
│ 24 │塑膠鏟管（使用過）3支           │      │            │                        │
├──┼────────────────┤      │            │                        │
│ 25 │安非他命吸食器1組               │      │            │                        │
└──┴────────────────┴───┴──────┴────────────┘